臺灣臺北地方法院簡易民事判決
                                    111年度店簡字第341號
原      告  易小雲  
被      告  王○○    （姓名住所均詳卷）
兼法定代理  
人          王○○之父（姓名住所均詳卷）
            王○○之母（姓名住所均詳卷）
上列當事人間損害賠償事件，本院於民國111年4月26日言詞辯論
終結，判決如下：
    主      文
被告應連帶給付原告新臺幣肆萬柒仟參佰壹拾陸元，及分別自民
國一百一十一年四月一日起（被告王○○部分）、民國一百一十一
年四月一日起（被告王○○之母部分）、民國一百一十一年三月十
九日起（被告王○○之父部分）至清償日止，按年息百分之五計算
之利息。
原告其餘之訴駁回。
訴訟費用新臺幣貳仟壹佰元由被告連帶負擔十分之三，餘由原告
負擔。
本判決原告勝訴部分得假執行；但被告如連帶以新臺幣肆萬柒仟
參佰壹拾陸元為原告預供擔保後，得免為假執行。
原告其餘假執行聲請駁回。
    事實及理由
一、原告起訴主張：伊於民國110年4月26日18時許至新北市○○區
    ○○街0號之深坑兒童遊戲公園（下稱系爭公園）溜狗，適逢
    被告王○○將家中體型壯碩之拉不拉多犬（下稱系爭犬隻）帶
    至系爭公園散步，然被告王○○疏未注意，致系爭犬隻突然急
    速衝撞原告，原告因閃避不及，遭系爭犬隻之牽繩絆倒而重
    摔在地，致伊受有左側股骨頭閉鎖性骨折傷害。被告王○○未
    成年，其父、母即被告王○○之父、王○○之母應連帶負責，依
    侵權行為法律關係，請求被告連帶賠償醫療費用新臺幣（下
    同）194,316 元（含醫療費用36,101元、居家服務費2,230
    元、復健費960元、交通費5,025元、精神慰撫金150,000元
    ）等語。爰依侵權行為損害賠償之法律關係，請求被告3人
    賠償上開金額等語，並聲明：㈠被告3人應連帶給付原告194,
    316元，及自起訴狀繕本送達翌日起至清償日止，按年息百
    分之5 計算之利息。㈡願供擔保，請准予以宣告假執行。
二、被告3人對於因王○○之行為致原告受傷乙事，及因而支出之
    醫療費用、居家服務費用、交通費用、復健費用不爭執，並
    以下開情詞置辯：
    系爭犬隻之品種為米克斯，非原告指稱體型壯碩之拉不拉多
    犬或其他具攻擊性之犬種，且王○○於事發當時有以88公分長
    度之牽繩牽緊系爭犬隻，係因系爭犬隻繞著原告犬隻跑，原
    告犬隻又繞著原告跑，原告始不慎跌坐在地。又原告受傷當
    時，被告王○○有及時關心原告傷勢，王○○之父、母於事後亦
    主動幫忙原告送醫治療，給予及時關懷，提供所需用品，非
    如原告主張對其不聞不問，並已於原告出院當日給予精神慰
    撫金12,000元。雖兩造曾試圖私下和解，然原告說詞反覆，
    被告為保障自身權益始進行鈞院調解，惟仍調解不成等語。
    並聲明：㈠原告之訴及假執行之聲請均駁回。㈡如受不利之判
    決，願供擔保請准宣告免為假執行。
三、本院之判斷：
  ㈠按因故意或過失，不法侵害他人之權利者，負損害賠償責任
    ，民法第184條第1項前段定有明文。經查，被告王○○於上開
    時地之行為致原告遭牽繩絆倒而摔倒在地，而受有左側股骨
    頭閉鎖性骨折等情，為被告等所不爭執（見本院卷第111頁
    ），並有臺北市立萬芳醫院診斷證明書、醫療費用收據附卷
    可參（見本院卷第23頁至39頁），堪信為真實。綜上，被告
    王○○於上開時地之行為致原告遭牽繩絆倒而摔倒在地致原告
    受有左側股骨頭閉鎖性骨折，係故侵害原告身體及健康權，
    自構成侵權行為，應負損害賠償責任。
  ㈡原告請求項目：
  ⒈醫療費用及復健費：
　　原告主張其因系爭傷害支出醫療費用36,101元及960元，分
    別有臺北市立萬芳醫院醫療費用收據及新北市私立知心居家
    長照機構收據附卷可參（見本院卷第29頁至第39頁、第49頁
    ），堪信為真實。
　⒉居家服務費：
　　原告主張其因系爭傷害致行動不便，獨居需照護，而委請財
    團法人老五老基金會提供居家服務，包含送餐及陪同搭乘計
    程車前往醫院回診，而支出居家服務費用2,230元，有財團
    法人老五老基金會電子收據證明聯及繳款單據附卷可參（見
    本院卷第41頁至第47頁），堪信為真實。
　⒊交通費：
　　原告雖未能提出搭乘計程車往返原告住家及醫院間之證明單
    據，然本院審酌原告請求之計程車費用為5,025元尚屬合理
    ，且交通費部分亦為被告等不爭執（見本院卷第112頁），
    堪信為真實。
　⒋精神慰撫金：　　
　　按不法侵害他人之身體、健康、名譽、自由、信用、隱私、
    貞操，或不法侵害其他人格法益而情節重大者，被害人雖非
    財產上之損害，亦得請求賠償相當之金額，民法第195條第1
    項前段亦有明文。次按精神慰撫金之多寡，應斟酌雙方之身
    分、地位、資力與加害程度，及其他各種情形核定相當之數
    額，該金額是否相當，自應依實際加害情形與被害人所受之
    痛苦及雙方之身分、地位、經濟狀況等關係決定之。經查，
    原告因系爭事故受有系爭傷害，精神上受有相當之痛苦，自
    得請求被告賠償精神慰撫金。參酌兩造身分、地位、教育程
    度（個人戶籍資料，見本院個資卷）、經濟狀況（兩造所得
    財產資料，見本院個資卷）、被告侵害情節及原告所受傷害
    等一切情狀，認原告請求精神慰撫金應以15,000元為適當。
　⒌基上，原告所受損害合計59,316元（計算式：36,101元+960
    元+2,230元+5,025元+15,000元=59,316元）。
　㈢被告已賠償部分：　　
　　被告抗辯其已給付12,000元予原告，並已由原告收受等情，
    為兩造所不爭執（見本院卷第111頁），則原告上開所受損
    害59,316元，即應扣除被告已賠償12,000元部分。扣除後，
    原告尚得請求47,316元（計算式：59,316元-12,000元=47,3
    16元）。
四、再按，滿7歲以上之未成年人，有限制行為能力；無行為能
    力人或限制行為能力人，不法侵害他人之權利者，以行為時
    有識別能力為限，與其法定代理人連帶負損害賠償責任；前
    項情形，法定代理人如其監督並未疏懈，或縱加以相當之監
    督，而仍不免發生損害者，不負賠償責任，民法第13條、第
    187條第1 項前段及第2 項定有明文。又法定代理人對無行
    為能力人或限制行為能力人之侵權行為，以負責為原則，免
    責為例外，故民法第187條第2 項所定免責要件，應由法定
    代理人負舉證之責（最高法院72年度台上字第953 號判決意
    旨參照）。查被告王○○因有上開過失致原告受有損害，已如
    前述，其當時為14歲（96年11月出生），是於侵權行為時即
    110年4月26日尚未滿20歲，為限制行為能力人，且其於為上
    開侵權行為時顯有識別能力，原告依民法第187條第1 項前
    段規定，主張由其法定代理人即被告王○○之父、王○○之母負
    連帶賠償責任，洵屬有據。　　
五、末按，遲延之債務，以支付金錢為標的者，債權人得請求依
    法定利率計算之遲延利息；應付利息之債務，其利率未經約
    定，亦無法律可據者，週年利率為百分之五；給付無確定期
    限者，債務人於債權人得請求時，經其催告而未為給付，自
    受催告時起，負遲延責任。其經債權人起訴而送達訴狀，或
    依督促程序送達支付命令，或為其他相類之行為者，與催告
    有同一之效力，民法第233 條第1 項、第203 條、第229 條
    第2 項分別定有明文。本件原告請求被告等連帶賠償之財產
    上損害，此為以支付金錢為標的，原告自得請求被告王○○、
    王○○之母、王○○之父分別給付自起訴狀繕本送達翌日即111
    年4月1日、111年4月1日（參見本院卷第73頁，於111年3月2
    1日寄存送達於被告王○○之母）、111年3月19日（參見本院
    卷第75頁，111年3月18日送達於被告王○○之父住所由王○○之
    母簽收）起至清償日止，按年息百分之5計算之利息。
六、從而，原告依侵權行為法律關係，請求被告王○○、王○○之母
    、王○○之父連帶給付47,316元，及分別自111年4月1日、111
    年4月1日、111年3月19日起至清償日止，按年息百分之5 計
    算利息之範圍內，為有理由，應予准許。至原告逾此部份之
    請求，為無理由，應予駁回。
七、本件事證已臻明確，兩造其餘攻擊防禦方法及所提證據，核
    與判決之結果不生影響，爰不一一論列，併此敘明。　　
八、本件原告勝訴部分係適用簡易程序為被告敗訴之判決，依民
    事訴訟法第427 條、第389 條第1 項第3 款之規定，應依職
    權宣告假執行；並依同法第392 條第2 項依職權為被告如預
    供擔保，得免為假執行之宣告。
九、訴訟費用負擔之依據：民事訴訟法第79條。本件訴訟費用額
    確定金額為裁判費2,100元。
中　　華　　民　　國　　111 　年　　5 　　月　　20　　日
                  臺灣臺北地方法院新店簡易庭
                              法  官  石蕙慈
以上正本係照原本作成。
對於本件判決如有不服，應於收受送達後20日內向本院提出上訴
書狀，上訴於本院合議庭，並按他造當事人之人數附具繕本。
如委任律師提起上訴者，應一併繳納上訴審裁判費。
中　　華　　民　　國　　111 　年　　5 　　月　　20　　日
                              書記官  徐子芹